【裁判字號】    99,易,2156
【裁判日期】    990820
【裁判案由】    妨害自由等
【裁判全文】
臺灣臺中地方法院宣示判決筆錄          99年度易字第2156號
公  訴  人  臺灣臺中地方法院檢察署檢察官
被      告  甲○○
上列被告因妨害自由等案件，經檢察官聲請以簡易判決處刑（九
十九年度偵字第一０三三七號），本院豐原簡易庭受理（九十九
年度豐簡字第四０六號）後認不宜以簡易判決處刑，移由本院改
依通常程序審理，並聲請認罪協商，本院裁定進行認罪協商程序
後，於中華民國九十九年八月二十日下午四時，在本院刑事第十
五法庭宣示判決，出席職員如下：
          法  官  林學晴
          書記官  簡雅文
法官起立朗讀判決主文、犯罪事實要旨、處罰條文、附記事項，
及告以上訴限制、期間並提出上訴狀之法院，且諭知記載其內容
：
一、主  文：
    甲○○以強暴使人行無義務之事，未遂，處拘役肆拾日，如
    易科罰金，以新臺幣壹仟元折算壹日。緩刑貳年。
二、犯罪事實要旨：
    甲○○於民國九十九年二月二十一日十五時許，在乙○○位
    於臺中縣大雅鄉○○路○段六六０巷七八號住處前，因共有
    土地停車問題與乙○○發生爭執，甲○○心生不悅，竟基於
    毀損犯意，將乙○○所有停放在該處之腳踏車摔擲在地，致
    腳踏車之變速器故障、座椅歪斜，足以生損害於乙○○。甲
    ○○於同日十八時許，再度前往乙○○前開住處前，欲要求
    乙○○出面商談停車問題，惟乙○○拒不出面，甲○○竟另
    行基於毀損及強制犯意，踢踹乙○○住處之大門、摔擲信箱
    、膠輪、掃把、以不明方式擊打乙○○前開住處旁其所有之
    磚造建物之窗戶玻璃，致乙○○住處大門較難關闔、信箱、
    膠輪、掃把破裂、窗戶玻璃破損，足以生損害於乙○○（被
    告甲○○上開所涉毀損器物罪嫌部分，業經告訴人乙○○當
    庭撤回告訴）。甲○○欲藉此強暴方式，迫使乙○○出面與
    其商談而行無義務之事，惟乙○○仍未出面，甲○○之強制
    犯行始未遂。
三、處罰條文：刑法第三百零四條、第二十五條。
四、附記事項：
    查被告並無前科，有臺灣臺中地方法院檢察署刑案資料查註
    紀錄表及臺灣高等法院被告前案紀錄表各一份在卷可按，其
    因一時失慮致犯本罪，姑念被告之行為未遂而尚未對告訴人
    造成實際上之損害，且已坦承犯行，並與告訴人乙○○達成
    民事上之和解，告訴人亦表示願意原諒被告，有九十九年度
    豐簡附民移調字第十號調解筆錄及本院九十九年八月五日準
    備程序筆錄（本院卷第十二頁背面）各一份在卷可稽，本院
    認被告經此教訓，當知警惕，信無再犯之虞，所宣告之刑以
    暫不執行為適當，爰依刑法第七十四條第一項第一款之規定
    ，諭知緩刑二年，以勵自新。
五、協商判決除有刑事訴訟法第四百五十五條之四第一項第一款
    於本訊問程序終結前，被告撤銷協商合意或檢察官撤回協商
    聲請者；第二款被告協商之意思非出於自由意志者；第四款
    被告所犯之罪非第四百五十五條之二第一項所定得以聲請協
    商判決者；第六款被告有其他較重之裁判上一罪之犯罪事實
    者；第七款法院認應諭知免刑或免訴、不受理者情形之一，
    及違反同條第二項「法院應於協商合意範圍內為判決；法院
    為協商判決所科之刑，以宣告緩刑或二年以下有期徒刑、拘
    役或罰金為限」之規定者外，不得上訴。
六、如有上開可得上訴情形，得自收受宣示判決筆錄送達之日起
    十日內，向本院提出上訴書狀，上訴於第二審法院。
中    華    民    國    99    年    8      月    20    日
                  臺灣臺中地方法院刑事第十五庭
                                  書記官  簡雅文
                                  法  官  林學晴
以上正本證明與原本無異。
上訴書狀如未敘述理由，應於上訴期間屆滿後20日內補提理由書
狀於本院。（應敘述具體理由並附繕本）。
                                  書記官   簡雅文
中    華    民    國    99    年    8      月    20    日
【附錄本案論罪科刑法條全文】
刑法第三百零四條
以強暴、脅迫使人行無義務之事或妨害人行使權利者，處三年以
下有期徒刑、拘役或三百元以下罰金。
前項之未遂犯罰之。

司法院資訊處製作；財團法人民間司法改革基金會備份。
